【裁判字號】    97,易,2552
【裁判日期】    980313
【裁判案由】    性騷擾防治法
【裁判全文】
臺灣板橋地方法院刑事判決              97年度易字第2552號
公  訴  人  臺灣板橋地方法院檢察署檢察官
被      告  乙○○
選任辯護人  蕭仁杰律師
上列被告因違反性騷擾防治法案件，經檢察官提起公訴（97年度
偵字第10920號），本院判決如下：
    主  文
乙○○意圖性騷擾，乘人不及抗拒而為擁抱之行為，處有期徒刑
陸月，如易科罰金，以新臺幣壹仟元折算壹日。
    事  實
一、乙○○係址設臺北縣鶯歌鎮○○○街6 號「網客網咖店」之
    負責人，代號3432A9701 之成年女子（真實姓名年籍詳卷，
    下稱Ａ女）則係該店之員工。詎乙○○竟意圖性騷擾，於民
    國97年3 月11日6 時20分許，在上址網咖店之廁所內，趁甲
    ○打掃廁所不及抗拒之際，自Ａ女身後以雙手用力抱住Ａ女
    不放，經Ａ女掙扎並喝斥後，乙○○始放手讓Ａ女離開，經
    Ａ女報警循線查獲上情。
二、案經Ａ女訴由臺北縣政府警察局三峽分局報告臺灣板橋地方
    法院檢察署檢察官偵查起訴。
    理  由
一、訊據被告乙○○矢口否認有何性騷擾犯行，先辯稱：Ａ女在
    案發當天是第一天上班，所以伊就指導Ａ女如何開台，如何
    清掃房間、客廳及廁所，當時Ａ女在廁所內打掃時，伊是站
    在廁所門口向內對她以口述的方式指導，伊在指導Ａ女清掃
    之後，伊就離開了，繼改稱：伊當時是在櫃檯那邊，Ａ女在
    廁所裡面掃完之後，就從廁所出來，並在外面拖地，拖到一
    半突然跟伊說她不作了，就是從廁所出來大約一、兩分鐘的
    事情，伊就主動拿出Ａ女的身分證給她，又改稱：是Ａ女向
    伊索討她的身分證，伊就還給Ａ女，Ａ女就走了，伊和Ａ女
    沒有其他糾紛，伊和Ａ女先前並不熟識，Ａ女向伊索取身分
    證時，並沒有同時向伊索取薪水就走了，伊認為Ａ女是要恐
    嚇伊及對伊仙人跳，是因為領不到薪水才告伊云云。惟查：
  (1)被告上揭犯罪事實，有證人即告訴人Ａ女於警詢及偵查中之
    證述（證據能力詳後述）、證人江馥全於偵查中之證述（業
    經具結，且僅係就Ａ女、被告案發後反應陳述，並無顯不可
    信之情況，依法具有證據能力）、內政部警政署刑事警察局
    97 年7月8 日刑鑑字第0970100742號鑑定書1 份可資佐證（
    至起訴書所列證人江馥全於警詢中之陳述、臺北縣政府警察
    局三峽分局鳳鳴派出所查訪紀錄表1 紙，均為被告以外之人
    於審判外之陳述，並無證據能力，應予排除）。
  (2)被告暨選任辯護人固爭執Ａ女於警詢、偵查證詞之證據能力
    ，然Ａ女於本院審理時經合法傳、拘無著而未到庭，有送達
    證書、拘票在卷可佐。然Ａ女於警詢中所為陳述，係於其所
    指述案發時間後數小時內所為，記憶應屬清晰，亦不易受他
    人影響，且Ａ女所稱：案發前被告藉故要求伊先去拖地掃廁
    所，然後站在廁所門口擋住出入口不讓伊離開，之後就趁伊
    不注意時就從伊身體後面整個人抱過來，時間長達約5 至10
    秒左右等情，與被告所稱Ａ女在廁所內打掃時，伊站在廁所
    門口指導乙節互核相符；又Ａ女所稱：要離開被告網咖店之
    前，有向被告索取身分證影本，但被告拒絕，伊就跟他講如
    果不還給伊伊要跟老闆娘講，被告聽到之後才歸還伊身分證
    影本等情，與被告上開所稱：Ａ女離開前向伊索討身分證，
    伊還給Ａ女乙節亦屬相符；又Ａ女亦稱與被告並無仇恨或金
    錢糾紛，與被告所稱與Ａ女並無其他糾紛，與Ａ女並不熟識
    乙節亦屬相符，佐以被告自承Ａ女原應在案發當日8 時下班
    ，但在當日早上6 時許就提前離開，但Ａ女除向伊索取身分
    證外，並沒有同時向伊索取薪水就走了等情，顯示Ａ女確係
    匆促離去，亦未顧及索取工作報酬，顯然並非基於索求金錢
    不遂而生不滿，是Ａ女與被告並無夙怨，難認Ａ女有特於謀
    職錄取並實際工作後，再主動誣指被告之動機。再者，警詢
    過程中，Ａ女亦未經警員為何種指示、誘導，即自行為完整
    連貫之陳述，且所述情節與被告自承之情節並無扞格，嗣後
    經測謊結果，亦未經認為有說謊反應，足認Ａ女雖經本院傳
    喚不到，然其警詢中之陳述，具有可信之特別情況，且為證
    明犯罪事實之存否所必要，依刑事訴訟法第一百五十九條之
    三第三款規定，得為證據；至Ａ女偵查筆錄業經具結，且Ａ
    女於偵查中向檢察官所述情節，雖已事隔一月，仍與警詢時
    均屬一致（97年度偵字第10920 號卷，第17至20頁），亦無
    顯不可信之情況，依同法第一百五十九條之一第二項規定，
    應得作為證據。
  (3)被告固以上情辯解，然其自偵查中起（同前卷，第11頁）至
    本院準備程序（97年10月8 日準備程序筆錄），歷次供述反
    覆矛盾，又其所述事項極為具體，並非記憶不清或表達不佳
    所致，已非無疑，檢察官經被告同意後，將被告送內政部警
    政署刑事警察局為測謊鑑定結果，亦認為被告就「你有沒有
    用手抱她（Ａ女）」、「本案，你有沒有用手抱住她（Ａ女
    ）」之提問，其否認答覆呈不實反應，有上開鑑定書在卷可
    稽，顯示被告辯詞難以逕採。
  (4)被告另於偵查中（同前卷，第13頁）及本院審理中（附於97
    年10月8 日準備程序筆錄後）各提「店內登入交易明細表」
    一紙，用以證明Ａ女所指案發時間，被告店內尚有其他客人
    消費，並非無其他人云云。然網咖包台後非必要時時守候，
    若以外掛程式進行時，人不一定要在場，業據證人丙○○（
    詳後述）證述在卷，是包台後登入、登出之資料，非必然足
    以證明店內於案發時有人，再核被告先後提出之該二紙「店
    內登入交易明細表」記載內容互歧，難以逕信，遑論上開電
    子紀錄列印本、影本均未經證明與本案具有關連性，自無從
    援為對被告有利認定，或認為Ａ女指證不實之佐證。
  (5)被告另提出證人丙○○，用以佐證Ａ女所指案發時間，被告
    店內尚有丙○○等人在場，並無被告對Ａ女性騷擾之情形云
    云。然證人丙○○到庭證稱Ａ女打掃廁所時，被告均未進入
    或靠近廁所，與被告所稱曾在廁所門口指導Ａ女乙節即屬矛
    盾；又其證稱案發當日並無特別事情發生，Ａ女是正常下班
    離開，與被告、Ａ女前揭一致稱Ａ女提前離開，並向被告爭
    執索討身分證之供述亦屬不符；又丙○○自承其當時在被告
    店內所坐位置無法看到廁所門口，復稱收到本院傳票（按為
    97年12月16日之後）時，不知要為何事作證，係詢問朋友「
    彰仔」才知道要證述何事，因為伊平常都和「彰仔」在一起
    ，在被告網咖那邊也沒什麼朋友，當然是找比較熟的朋友問
    ，伊只是覺得「彰仔」懂得比伊多，當然就是找他問了，不
    然要找誰，伊和被告不熟，所以沒有去找被告瞭解，也不曾
    與被告聊天或談論此案，案發當日在被告店內未見聞任何異
    常狀況，係曾於案發隔日經友人「彰仔」告知，始知有女子
    被性騷擾、又改稱係得知被告被仙人跳，然經詢以「彰仔」
    是否尚有聯絡時，竟改稱自97年4 月份起迄本案開庭止，未
    再與「彰仔」聯絡云云（本院98年1 月7 日審判筆錄），其
    證述情節明顯矛盾。又被告係於97年4 月9 日偵查庭陳報證
    人丙○○身分及聯絡方法（手寫字條一紙附於同前卷，第14
    頁），證人丙○○於本院審理時先證稱與被告不熟，幾乎未
    交談過，對被告如何知悉其聯絡方式等情則支吾其詞，嗣經
    追問後始稱係到庭作證當日早上到被告店內，經店內人員告
    知被告要求聯絡，始留下電話，經被告致電後始知係被告要
    求伊到庭作證，被告並邀其到店內後，一同乘車到庭等情（
    本院98年1 月7 日審判筆錄），然證人丙○○既自稱對本案
    原無印象，尚要求教於「彰仔」始知要為本案案情作證，在
    與被告一同到庭作證前，幾乎未與被告交談，顯然幾乎不相
    識，被告竟於偵查中時即確知丙○○可為本案案情作證，且
    已知悉聯絡方式，嗣後於本院審判期日再指定、要求店員詢
    問丙○○聯繫方法，轉知丙○○出面作證，婉轉迂迴，更屬
    悖於常情，是證人丙○○於庭訊中極力迴避陳述曾與被告談
    論本案案情之情節，經一再追問使願吐實（均詳本院98年1
    月7 日審判筆錄），更顯欲蓋彌彰，佐以被告所呈上開手寫
    字條一紙上「丙○○」三字，與證人丙○○於證人結文上之
    簽名字跡極為相似，尤非偶然。從而證人丙○○之證詞不惟
    有諸多自我矛盾之處，與被告之辯詞、本案其餘證據亦屬互
    歧，復無端極力掩飾曾與被告討論案情之情節，更屬可疑，
    其證述內容顛倒反覆，具有嚴重瑕疵，難以採認，自無從援
    為對被告有利認定，或認為Ａ女指證不實之佐證。
  (6)被告於97年3 月11日下午3 時許警詢中自稱現場有監視器，
    都很正常，不知為何97年3 月10日及11日畫面不見，自97年
    3 月11日早上到中午都沒有動過監視器，因為伊不會使用（
    97年度偵字第10920 號卷，第2 至3 頁），於本院審理時另
    辯稱：店內設有監視器，伊店內裝設的錄影機外接九個鏡頭
    ，裡面有錄影用的硬碟，錄影設備主機就是放在伊櫃檯前面
    ，而伊都是在櫃檯那邊和人聊天。在廁所門口也有鏡頭，而
    且可以照到廁所門口，從當天六點到Ａ女離開，伊不知道Ａ
    女有無操作過監視器，Ａ女從廁所出來到離開伊店內，都沒
    有操作過監視器，伊開始指導Ａ女之後，並沒有關掉錄影機
    ，但後來Ａ女帶人到伊到那邊去恐嚇，伊有報警，伊也有提
    出Ａ女帶人的錄影，但伊不知道為什麼Ａ女在伊店裡面掃地
    沒有錄影，Ａ女是在當天早上大約九點左右到伊那邊恐嚇，
    伊要調閱錄影帶時，就發現Ａ女掃地的部分不見了，只有Ａ
    女帶人來恐嚇的部分有錄到，但是沒有錄到到場的人的面孔
    ，但先前Ａ女掃地的部分不見了，調取錄影帶的部分不是伊
    在操作，又改稱：是伊操作的把那個畫面拉下來，除此之外
    ，Ａ女從廁所出來到離開伊店內，都沒有操作過監視器，從
    Ａ女離開到Ａ女重回伊店裡期間，就是當時當班的林芷荻和
    後來到伊店內的警員有機會操作監視器，林芷荻是97年3 月
    11日上午八點左右到班的時候在操作監視器，事實上那是因
    為警察過來，所以林芷荻在操作監視器，伊是在林芷荻操作
    監視器之後，伊自己才在Ａ女帶人到伊店裡時又操作監視器
    云云（97年10月8 日準備程序筆錄）。顯示被告店內監視器
    畫面，僅有案發時段之錄影無端滅失，而Ａ女於案發前、後
    因被告就在櫃臺處，並未操作店內監視錄影機，店員林芷荻
    固曾於Ａ女離去後操作監視錄影機，然係於警員在場之情形
    下，依警員之要求調取案發時錄影畫面，亦無可能在警員監
    視下湮滅證據，僅有被告曾於案發後獨自操作店內監視錄影
    機。佐以Ａ女於偵查中具結證稱：曾詢問被告監視器畫面為
    何調不到，被告答稱係電腦維修，沒有畫面，就被洗掉等情
    （同前卷，第20頁），顯示被告之供述與對Ａ女告知之情節
    有間，又被告於歷次供述中，屢就有無操作監視錄影機、如
    何操作、何時操作等節供述反覆、閃爍其辭，顯非無隱，更
    屬有疑。從而，被告店內監視錄影在被告管領之下，由被告
    操作後，竟然就足以證明被告所述屬實之部分無端消失，自
    無從對被告為有利之認定。
  (7)綜據上述，被告所辯情節顛倒矛盾，尚無從通過測謊鑑定，
    所提物證、人證，復均無從建立合理懷疑而推翻前揭積極證
    據，本案事證明確，被告犯行已堪認定，自應依法論科。
二、核被告所為，係犯性騷擾防治法第25條第1 項意圖性騷擾，
    乘人不及抗拒而為擁抱之行為罪。爰審酌被告有賭博前科，
    顯示素行不佳，竟為逞一己私欲，利用Ａ女受雇後獨自在店
    內廁所內工作，難以逃離、求救之際，伺機強行摟抱不放，
    為廣泛、密切之身體接觸，造成被害人嚴重恐懼，心理嚴重
    受創，幸能急中生智而棄職逃離，顯示被告欠缺尊重他人對
    於身體自主權利之觀念，犯後飾詞圖卸，反指係遭被害人恐
    嚇、仙人跳而誣攀，進一步污衊被害人而加深傷害，未見悔
    意，本院因此認為，被告固無據實陳述之義務，然其未行使
    緘默權，反屢為不實陳述，無謂耗費有限之司法資源，且顯
    示其缺乏為自己行為負責之觀念，自應施以相當之刑罰，以
    謀收警惕矯治及社會防衛之效，兼衡其智識程度，其犯罪之
    動機、目的、手段等一切情狀，量處如主文所示之刑，並諭
    知易科罰金之折算標準，以資懲儆。
三、證人丙○○於本院審理中，供前具結，涉嫌就案情有重要關
    係之事項為不實之陳述，業經認定如前，是否涉及偽證罪，
    應由檢察官另行偵處，附此敘明。
據上論斷，應依刑事訴訟法第299 條第1 項前段，性騷擾防治法
第25條第1 項，刑法第11條前段、第41條第1 項前段，判決如主
文。
本案經檢察官陳姿雯到庭執行職務。
中    華    民    國    98    年    3     月    13    日
                  刑事第二庭    法  官  王偉光
上列正本證明與原本無異。
如不服本判決，應於送達後10日內敘明上訴理由，向本院提出上
訴狀，上訴於本院第二審合議庭 (應附繕本) 。其未敘述上訴理
由者，應於上訴期間屆滿後20日內向本院補提理由書「切勿逕送
上級法院」。
                                書記官  陳宥伶
中    華    民    國    98    年    3     月    13    日
附錄本案論罪科刑法條全文：
性騷擾防治法第25條
意圖性騷擾，乘人不及抗拒而為親吻、擁抱或觸摸其臀部、胸部
或其他身體隱私處之行為者，處2 年以下有期徒刑、拘役或科或
併科新臺幣10萬元以下罰金。
前項之罪，須告訴乃論。


司法院資訊處製作；財團法人民間司法改革基金會備份。
